| **Дата / Период** | **Достижение** | <ul><li>**Масштаб**</li><li>**Форма**</li><li>**Тематика**</li></ul> | **Ссылки** |
| --- | --- | --- | --- |
| 2022-11,12 | Участие в работе РГ по учебной программе React | <ul><li>отдел</li><li>рабочая группа</li></ul> |     |
| 2022-09 - 2022-11 | Участие в разработке регламента по Code Style | департамент, отдел |     |  [регламент](https://conf.parma.ru/pages/viewpage.action?pageId=192404854)   |
| 2022-05-22 | Урок в Школе Тимлида на тему “Инженерные практики” | департамент | **качество кода**, _обучение_, выступление, __ | [видео](https://parmaru-my.sharepoint.com/personal/stepanov_pv_parma_ru/_layouts/15/onedrive.aspx?id=%2Fpersonal%2Fstepanov%5Fpv%5Fparma%5Fru%2FDocuments%2F%D0%97%D0%B0%D0%BF%D0%B8%D1%81%D0%B8%2F%23%D0%BE%D0%B1%D1%83%D1%87%D0%B5%D0%BD%D0%B8%D0%B5%20%D0%A8%D0%BA%D0%BE%D0%BB%D0%B0%20%D1%82%D0%B8%D0%BC%D0%BB%D0%B8%D0%B4%D0%B0%2D20220525%5F110045%2Emp4&parent=%2Fpersonal%2Fstepanov%5Fpv%5Fparma%5Fru%2FDocuments%2F%D0%97%D0%B0%D0%BF%D0%B8%D1%81%D0%B8&ga=1)<br><br>[презентация](https://dedmagic.github.io/presentations/teamlead-school-lesson/index.html) |
| 2022-03-14  <br>2022-03-21 | Доклад на тему “Автоматизированная поддержка code style команды с помощью .editorconfig”<br><br>Начало внедрение .editorconfig на проекте | группа | **качество кода**, _выступление, _ | –   |
| 2021-12-06 | Доклад на тему "Роль техлида в команде" (в рамках IT-Кухни) | департамент | **качество кода**, _выступление, _ | [видео](https://fs-teams.parmalogica.ru/Conf/Expert%20Club/IT%20%D0%BA%D1%83%D1%85%D0%BD%D1%8F-20211206_160056-%D0%97%D0%B0%D0%BF%D0%B8%D1%81%D1%8C%20%D1%81%D0%BE%D0%B1%D1%80%D0%B0%D0%BD%D0%B8%D1%8F_06.12.2021.mp4)<br><br>[презентация](https://dedmagic.github.io/presentations/techlead-role/index.html) |
| 2021-11-22 | Выступление на тему "Инженерные практики на проекте АСУ ГФ" | группа |  _обучение_ | [презентация](https://github.com/dedmagic/private/blob/master/presentations/asugf-engineering-practices/index.html) (приватная) |
| 2021-08-19, 20 | Участие в дизайн-интервью разработчика (Денис Кляченко). Участие в планировании процесса дизайн-интервью в компании | департамент | ??? | –   |
| 2021-07-12 | Доклад на тему "Техдолг: что это и как с этим бороться" (в рамках IT-Кухни) | департамент | **качество кода**, _выступление, _ | [видео](https://fs-teams.parmalogica.ru/Conf/Expert%20Club/IT%20%D0%BA%D1%83%D1%85%D0%BD%D1%8F-20210712_160218-%D0%97%D0%B0%D0%BF%D0%B8%D1%81%D1%8C%20%D1%81%D0%BE%D0%B1%D1%80%D0%B0%D0%BD%D0%B8%D1%8F_12.07.2021.mp4)<br><br>презентация: `Tech debt.zip` |
| 2021-03-10 | В рамках Expert Club доклад на тему "Код-ревью и качество кода" | департамент | **качество кода**, _выступление, _ | [видео](https://fs-teams.parmalogica.ru/conf/Expert%20Club/%23expert_club%20%D0%9A%D0%BE%D0%B4-%D1%80%D0%B5%D0%B2%D1%8C%D1%8E%20%D0%B8%20%D0%BA%D0%B0%D1%87%D0%B5%D1%81%D1%82%D0%B2%D0%BE%20%D0%BA%D0%BE%D0%B4%D0%B0%20%D0%BD%D0%B0%20%D0%BF%D1%80%D0%BE%D0%B5%D0%BA%D1%82%D0%B5%20%D0%90%D0%A1%D0%A3%20%D0%93%D0%A4.mp4)<br><br>презентация: `Код-ревью и качество кода.zip` |
| 2021-03-03 – 2022-11-22 | Цикл выступлений "Бекендер о фронтенде"<br><br>Список выступлений в конце документа | группа, затем отдел | **шаринг знаний**, _выступление, _ | [страница в Конфлюенсе](https://conf.parma.ru/pages/viewpage.action?pageId=128655273) |
| 2021-02-03 | Доклад по созданию интеграционных тестов (видео удалено) | группа | **интеграционное тестирование**, _выступление, _ | –   |
| 2021-01-27 | Доклад по видам тестирования и внедрению интеграционного тестирования | команда проекта | **интеграционное тестирование**, _выступление_ | презентация: `Интеграционное тестирование.zip` |
| 2020-11-25 | Внёс предложение по распределению по таскам ишью СонарКуба типа "уязвимость" и "баг" | группа | **статический анализ**, **техдолг** | –   |
| 2020-11-06 -- 2021-04-01 | Инициировал возобновление работ по внедрению на проекте интеграционного тестирования; участие в работе РГ по интеграционному тестированию | команда проекта | **интеграционное тестирование**, _РГ_ | –   |
| 2020-10-29 -- 2021-04-01 | Участие в РГ по замене использования анемичной доменной модели на богатую доменную модель | группа | **проектирование**, **архитектура**, _РГ_ | –   |
| 2020-09-22 – 2020-11-27 | Проведено наполнение раздела HOWTO в Confluence:<ul><li>NUnit</li><li>NBuilder</li><li>PlantUML <ul><li>общие вопросы</li><li>ER-диаграммы</li><li>диаграмма классов</li></ul></li><li>параметризованные тесты</li><li>Moq</li></ul> | группа |  _обучение, документация_ | [страница в Конфлюенсе](https://conf.parma.ru/display/ASUGF/HOWTO) |
| 2020-09-04 | Составил список тем (более 60-ти) для самостоятельной исследовательской работы программистов | группа | , _обучение, документация_ | во вложении: `Темы для проработки.zip` |
| 2020-08-26-28 | Участвовал в разработке регламента по юнит-тестированию в качестве основного рецензента | группа | **юнит-тесты**, _документация_ | [Конфлюенс](https://conf.parma.ru/pages/viewpage.action?pageId=93929093) |
| 2020-08-18 | Написан регламент "Положение об овнерстве" (2020-08-19 первое обсуждение в команде) | группа | **овнерство**, _документация_, _мероприятие_ | [Конфлюенс](https://conf.parma.ru/pages/viewpage.action?pageId=90868043) |
| **2020-06-18** | В рамках Expert Club сделан доклад по опыту внедрения в рабочие процессы группы дизайн-ревью | департамент | **качество кода**, **проектирование**, _выступление, _ | [видео](https://fs-teams.parmalogica.ru/conf/Expert%20Club/%23expert_club%20%D0%A1%D0%B5%D0%BC%D0%B8%D0%BD%D0%B0%D1%80%20Design%20Review_18.06.2020.mp4)<br><br>презентация: `Design review.zip` |
| 2020-06-09 -- 2020-09-16 | Организовал процесс обмена опытом (рассказы про фишки в коде)<ul><li>20200609, Сергей Корепанов, хелпер для юнит-тестов;</li><li>20200729, я, авторегистрация DI</li><li>20200819, я, GetOnAtAll() vs GetAny()</li><li>20200902, я, Errors/Result</li><li>20200916, я, Рефакторинг "Замена параметров на объект" + Automapper</li></ul> | группа | **шаринг знаний**, _мероприятие,_ _выступление, _ | [страница со списком и ссылками](https://conf.parma.ru/pages/viewpage.action?pageId=35684399) |
| 2020-05-08<br><br>2020-05-19,20 | Подготовлен и проведён опрос команды на тему "Ваше мнение об используемых на проекте инженерных практиках по обеспечению качества кода"<br><br>Подготовлено и проведено обсуждение в команде результатов опроса, запланированы некоторые активности | группа | **качество кода**, _мероприятие, _ | –   |
| 2020-03-13 | Планирование совместно с тимлидом дальнейшей работы по направлению "владение кодом" | группа | **качество кода**, _мероприятие_ | –   |
| 2020 февраль | Участие в разработке Perfomance review | группа | , _документация_ | –   |
| 2020-02 -- 2021-04 | Активное участие во внедрении статического анализа кода (SonarQube): изменения в рабочем процессе, анализ и управление правилами статического анализа. Еженедельное подведение итогов по группе по issues SonarQube. Актуализация регламентов по использованию статического анализа кода в рабочих процессах группы. | группа | **статический анализ**, _менеджмент_ | [видео](https://fs-teams.parmalogica.ru/conf/%D0%9E%D0%B1%D1%83%D1%87%D0%B5%D0%BD%D0%B8%D0%B5/%D0%90%D0%A1%D0%A3%D0%93%D0%A4/%23%D0%BE%D0%B1%D1%83%D1%87%D0%B5%D0%BD%D0%B8%D0%B5%20%D0%90%D0%A1%D0%A3%D0%93%D0%A4.%20SonarQube.%20%D0%9F%D0%BE%D1%80%D1%8F%D0%B4%D0%BE%D0%BA%20%D1%80%D0%B0%D0%B1%D0%BE%D1%82%D1%8B%20%D1%81%20Issue%20%20(%D0%9E%D0%BB%D0%B5%D0%B3%20%D0%98%D1%89%D0%B5%D0%BD%D0%BA%D0%BE,%20%D0%A1%D0%B5%D1%80%D0%B3%D0%B5%D0%B9%20%D0%9A%D0%BE%D1%80%D0%B5%D0%BF%D0%B0%D0%BD%D0%BE%D0%B2).mp4)<br><br>[видео](https://fs-teams.parmalogica.ru/conf/%D0%9E%D0%B1%D1%83%D1%87%D0%B5%D0%BD%D0%B8%D0%B5/%D0%90%D0%A1%D0%A3%D0%93%D0%A4/%23%D0%BE%D0%B1%D1%83%D1%87%D0%B5%D0%BD%D0%B8%D0%B5%20%D0%90%D0%A1%D0%A3%D0%93%D0%A4.%20%D0%A1%D1%82%D0%B0%D1%82%D0%B8%D1%87%D0%B5%D1%81%D0%BA%D0%B8%D0%B9%20%D0%B0%D0%BD%D0%B0%D0%BB%D0%B8%D0%B7%20%D0%BA%D0%BE%D0%B4%D0%B0.%20%D0%9D%D0%B0%D0%BD%D0%BE%D1%81%D0%B8%D0%BC%D0%B0%D1%8F%20%D0%BF%D0%BE%D0%BB%D1%8C%D0%B7%D0%B0%20(%D0%9E%D0%BB%D0%B5%D0%B3%20%D0%98%D1%89%D0%B5%D0%BD%D0%BA%D0%BE).mp4) |
| 2020-02-03<br><br>2020-02-14 | Написан регламент по использованию SonarQube<br><br>Доработан регламент по использованию SonarQube | группа | **статический анализ**, _документация_ | [Конфлюенс](https://conf.parma.ru/pages/viewpage.action?pageId=70311959) |
| 2020-01-24, 31 | Участие в разработке roadmap по внедрению статического анализа (SonarQube) в процесс разработки | группа | **статический анализ**, _мероприятие_ | –   |
| 2019-12-10 | Разработан, прошёл обсуждение группой и утверждён регламент проведения фазы проектирования (design review) при разработке | группа | **проектирование**, _документация_ | [Конфлюенс](https://conf.parma.ru/pages/viewpage.action?pageId=68589113) |
| 2019-11-26 | Дизайн-ревью сделано обязательным (т.е. запущено на постоянной основе) | группа | **проектирование** | –   |
| 2019 ноябрь | Провёл эксперимент по использованию интеграционного тестирования в своём коде | проект | **интеграционное тестирование**, _разработка_ | –   |
| 2019-10-18 | Дизайн-ревью в форме Скайп-конференции (продолжение экспериментов по внедрению проектирования ПО в рабочие процессы) | группа | **проектирование**, _мероприятие_ | –   |
| 2019-09-23 | Доклад по SOLID | группа | **проектирование**, _выступление_, __ | [видео](https://studio.youtube.com/video/oCkqF6sPlRo/edit)<br><br>презентация: `SOLID.zip` |
| 2019-09-18 | В рамках пилотного проекта по design review подготовлены и отправлены на ревью два проекта дизайна классов | группа | **проектирование**, _разработка_ | –   |
| 2019-09-17 | Запущен пилотный проект по design review, т.е. по проектированию дизайна классов и структуры БД до начала кодирования: проведён краткий инструктаж по процессу проведения design review | группа | **проектирование**, _выступление_ | –   |
| 2019-09-05 | Доклад с описанием нотаций, используемых при проектировании структуры БД и дизайна классов | группа | **проектирование**, _выступление, _ | [видео](https://studio.youtube.com/video/Fw5b-e5KZ8I/edit)<br><br>презентация: `Нотации проектирования БД и ПО.zip` |
| 2019-08-30 | Доклад (с последующим обсуждением) распространённых ошибок, связанных с качеством кода вообще и с дизайном классов в частности | группа | **качество кода, проектирование**, **архитектура**, _выступление_ | –   |
| 2019-06-19 | Выступление по юнит-тестированию №4: Moq, NBuilder | группа | **юнит-тесты**, _выступление, _ | [видео](https://www.youtube.com/watch?v=UtfEX7Ru0iU)<br><br>презентация: `unit-тестирование 04 - Moq` |
| 2019-04-23 | Задокументировал в Confluence описание архитектуры системы | группа | **архитектура**, _документация_ | [Конфлюенсе](https://conf.parma.ru/pages/viewpage.action?pageId=47549733) |
| 2019-03-01 | Выступление по юнит-тестированию №3: Moq, работа с EF, обзорно: Live Unit Testing, Code Coverage, IntelliTest | группа | **юнит-тесты**, _выступление, _ | [видео](https://www.youtube.com/watch?v=fnvqRtI5DbA)<br><br>презентация: `unit-тестирование 03 - моки, EF и прочее.zip` |
| 2019-02 | В соавторстве разработал правила по структуре и оформлению юнит-тестов | группа | **юнит-тесты**, _документация_ | [Конфлюенс](https://conf.parma.ru/pages/viewpage.action?pageId=44589918) |
| 2019 февраль-март | Архитектуру своего subdomain привел в соответствие с требованиями (см. выступление по архитектуре №3) | проект | **архитектура**, _разработка_ | –   |
| 2019-февраль | Выступление по архитектуре №3: предложил конкретные меры по приведению в порядок архитектуры; приняты для реализации | группа | **архитектура**, _выступление_ | презентация: `проект изменений архитектуры.zip` |
| 2019-02-01 | Выступление по юнит-тестированию №2: тестирование кода с зависимостями | группа | **юнит-тесты**, _выступление, _ | [видео](https://youtu.be/Ac2Q26W5X4I)<br><br>презентация: `unit-тестирование 02 - код с зависимостями.zip` | группа |
| 2019-01-17 | Выступление по юнит-тестированию №1: общие принципы, тестирование кода без зависимостей | группа | **юнит-тесты**, _выступление, _ | [видео](https://youtu.be/AR7DZSxoWJI)<br><br>презентация: `unit-тестирование 01 - код без зависимостей.zip` |
| 2018-12-25 | Выступление по архитектуре №2: выделение слоя репозиториев, разбиение крупных сервисов (в т.ч. _low coupling, high cohesion_) | группа | **архитектура**, _выступление, _ | [видео](https://youtu.be/EaN9HgLZG3s)<br><br>презентация: `Архитектура системы ПРЧБ (АСУ ГФ). Часть 2. Разбиение сервисов.zip` |
| 2018-12-06 | Выступление по архитектуре №1: какая есть на данный момент на проекте, какие есть косяки, предложения по исправлению косяков | группа | **архитектура**, _выступление, _ | [видео](https://youtu.be/HDt3xN_OF-s)<br><br>презентация: `Архитектура системы ПРЧБ (АСУ ГФ).zip` |
| 2018 | Активно участвовал в тестировании внедрения код-ревью (пилотный проект); сформулировал Правила проведения код-ревью; поддерживаю по текущий момент эти Правила в актуальном состоянии (в Confluence) | группа | **код-ревью**, _документация_ | [Конфлюенс](https://conf.parma.ru/pages/viewpage.action?pageId=1119208) |
| **2018 – 2022** | **Вносил на обсуждение группы требования по качеству кода; документировал утвержденные требования в Confluence** | группа | **качество кода**, _документация_ | [Конфлюенс](https://conf.parma.ru/pages/viewpage.action?pageId=1119323) (сборник)<br><br>[ещё](https://conf.parma.ru/pages/viewpage.action?pageId=70317461) |
| 2017-06-10, 17 | Проведение курса по основам SQL для аналитиков и тестировщиков | департамент | _обучение_ | TODO: выложить видео на Youtube, добавить ссылки<br><br>презентация: `Основы языка SQL.zip` |


Список выступлений "Пятиминутка фронтенда"

| **Дата** | **Тема** |
| --- | --- |
| * * * | 
| 2022-11-22 | Регулярки в JS, часть 3|
| 2022-11-15 | Регулярки в JS, часть 2|
| 2022-11-08 | Регулярки в JS, часть 1|
| 2022-10-18 | Массивы в JS|
| 2022-10-04 | Сборка фронтенда: терминология|
| 2022-09-20 | ASI|
| 2022-09-13 | прототипы|
| 2022-08-23 | Обработка ошибок в JavaScript|
| 2022-08-09 | тип `string`, часть 2|
| 2022-07-26 | тип `string`, часть 1|
| * * * | |
| 2022-01-25 | работа с JSON|
| 2022-01-18 | тип `BigInt`|
| 2022-01-11 | тип `boolean`|
| 2021-12-07 | итераторы|
| 2021-11-30 | тип `Symbol`|
| 2021-11-23 | тип `Date`|
| 2021-11-16 | ES modules|
| 2021-11-09 | `objects`|
| 2021-11-02 | SemVer & package.json|
| 2021-10-19 | GitHub|
| 2021-10-05 | Node.js, npm|
| 2021-09-21 | тип `number`|
| 2021-09-14 | генераторы в JS|
| 2021-09-07 | `this`|
| * * *| |
| 2021-05-19 | Console API|
| 2021-05-12 | `null` & `undefined`|
| 2021-05-05 | функции в JavaScript|
| 2021-04-28 | Коллекции `Set`, `Map`, `WeakSet`, `WeakMap`|
| 2021-04-21 | Циклы for в JavaScript|
| 2021-04-14 | Правила гигиены при фронтенд-разработке|
| 2021-04-07 | `var`, `let`, `const`|
| 2021-03-31 | rest|
| 2021-03-24 | методы массивов|
| 2021-03-17 | destructure|
| 2021-03-10 | console|
| 2021-03-03 | spread |